臺灣臺中地方法院民事判決　　　　　　　100年度訴字第372號
原　　　告　陳皇村
　　　　　　林擇偉
　　　　　　劉鳳姿
　　　　　　江素芬
　　　　　　李明德
　　　　　　李惟得
　　　　　　汪西陵
上七人共同
訴訟代理人　謝秉錡律師
複代理人　　許富傑
被　　　告　總瑩建設股份有限公司
法定代理人　張廖貴裕
上列當事人間損害賠償事件，本院於民國100年9月5日言詞辯論
終結，判決如下：
    主      文
被告應各給付原告每人新臺幣陸拾玖萬伍仟柒佰肆拾玖元，及自
民國100年2月25日起至清償日止，按週年利率5%計算之利息。
訴訟費用由被告負擔。
本判決於原告各以新臺幣貳拾參萬元供擔保後，得假執行。
    事實及理由
壹、程序部分：
    被告總瑩建設股份有限公司(下稱總瑩公司)經合法通知，無
    正當理由，未於言詞辯論期日到場，核無民事訴訟法第386
    條各款所列情形，爰依原告之聲請，准其一造辯論而為判決
    。
貳、實體部分：
一、原告起訴主張：
  (一)原告陳皇村等七人，與被告總瑩公司簽訂不動產買賣契約，
    向被告購買坐落於臺中市○○區○○段如附表(一)所示之太平
    公園社區房屋。被告交屋至今，屋況陸續出現瑕疵。近期發
    現，依買賣契約附件七房屋一樓平面圖所示，被告所規劃之
    客廳空間，在主管機關所核准之使用執照竣工圖上，僅能作
    為停車位使用；而被告所規劃之停車位，在主管機關所核准
    之使用執照竣工圖上，則為騎樓，依規定應開放供外人使用
    。被告此舉，造成原告購買的房屋，其中客廳及停車位均變
    成違章建築，隨時有遭主管機關拆除之危險，並且造成原告
    所購買房屋價格之減損。
  (二)按物之出賣人對於買受人，應擔保其物依第373條之規定危
    險移轉於買受人時無滅失或減少其價值之瑕疵，亦無滅失減
    少其通常效用或契約預定效用之瑕疵；買賣之物，缺少出賣
    人所保證之品質者，買受人得不解除契約或請求減少價金，
    而請求不履行之損害賠償；出賣人故意不告知物之瑕疵者，
    亦同，民法第354條、第360條定有明文。又因可歸責於債務
    人之事由，致為不完全給付者，債權人得依關於給付遲延或
    給付不能之規定行使其權利；因不完全給付而生前項以外之
    損害者，債權人並得請求賠償，同法第227有明定。再按契
    約成立生效後，債務人除負有給付義務外，尚有附隨義務，
    而此附隨義務不僅係基於誠信原則及補充契約解釋或填補契
    約漏洞而生，附隨義務亦包括協力及告知義務以輔助實現債
    權人之給付利益；倘債務人未盡此項義務，債權人自得依民
    法第277條不完全給付規定行使權利，最高法院99年度台上
    字第789號判決參照。茲被告於交付房屋時，應告知系爭房
    屋已改建，而與主管機關所核准之使用執照之竣工圖不相符
    合，詎被告竟刻意隱瞞，且被告所為給付亦有使用上及交易
    上之瑕疵，顯不符合債之本旨，原告自得依上開規定，請求
    損害賠償。
  (三)依建築技術規則第60條第1項第1款之規定，法定停車空間為
    15平方公尺，換算坪數為4.5375坪(計算式：15×0.3025＝
    4.5375)。以同地段之房屋市價每坪約153,333元計算，合計
    為695,749元(計算式：153333×4.5375＝695,749)。茲因被
    告交付予原告之房屋，其停車位實際原規劃作為騎樓使用，
    造成原告受有4.5375坪停車位之損害，自得依上開規定，請
    求被告給付上開金額。另同地段為訴外人張敏惠所有，向被
    告所購買之臺中市太平區○○○街33巷11號房屋，亦有相同
    之瑕疵，經鑑定結果，該房屋因此而減損之價格高達851,33
    8元。原告之房屋為被告公司同一批所興建，規格相同，疵
    瑕情形也相同，且該鑑定報告，亦以停車空間4.5375坪作為
    鑑定基礎。從而，本件原告僅向被告各請求賠償695,749元
    ，應屬合理。綜上，爰依債務不履行之法律關係，請求被告
    損害賠償，並聲明如主文所示。
二、被告方面：被告未於言詞辯論期日到場，亦未提出準備書狀
    作何聲明或陳述。
三、原告主張之事實，業據提出買賣契約書(含附表及房屋平面
    圖)、建物登記簿謄本、臺中市政府94年府工建使字第1193
    ～1195號各區之竣工圖及照片及一樓格局圖各一份為證。復
    經本院會同臺中市政府都市發展局使用管理科林明照先生至
    現場勘驗結果：依照竣工圖，目前住戶的客廳，應是規劃為
    停車場空間；另住戶目前的停車空間，有部分是騎樓、有部
    分是私設巷道，依照建築法令，騎樓應開放供行人通行。而
    目前客廳位置既然是原規劃的停車空間，依法不能有所阻隔
    ，如果認定確實有變更使用之事實，將會拆除等情，有本院
    100年6月15日勘驗測量筆錄一份存卷可按。另與原告等人有
    同一情況之房屋(即訴外人張敏惠向被告購買之房屋)經鑑定
    結果，如拆除客廳、回復竣工圖之設計，再加上受停車空間
    所影響之樓板地積，價值減損為851,338元，亦有群益不動
    產估價師聯合事務所不動產估價報告書一份在卷可證。茲被
    告已於相當時期受合法之通知，而於言辯論期日不到場，亦
    未提出準備書狀爭執，依民事訴訟法第280條第3項、第1項
    之規定，視同自認。從而，原告主張上開之事實，堪信為真
    實。
四、按物之出賣人對於買受人，應擔保其物依第373條之規定危
    險移轉於買受人時無滅失或減少其價值之瑕疵，亦無滅失減
    少其通常效用或契約預定效用之瑕疵；買賣之物，缺少出賣
    人所保證之品質者，買受人得不解除契約或請求減少價金，
    而請求不履行之損害賠償；出賣人故意不告知物之瑕疵者，
    亦同，民法第354條、第360條定有明文。又因可歸責於債務
    人之事由，致為不完全給付者，債權人得依關於給付遲延或
    給付不能之規定行使其權利；因不完全給付而生前項以外之
    損害者，債權人並得請求賠償，同法第227亦有明定。本件
    被告交付予原告之房屋，既有如上所述之瑕疵，原告自得向
    被告請求損害賠償。又按給付無確定期限者，債務人於債權
    人得請求給付時，經其催告而未為給付，自受催告時起，負
    遲延責任；其經債權人起訴而送達訴狀，或依督促程序送達
    支付命令，或為其他相類之行為者，與催告有同一之效力；
    遲延之債務，以支付金錢為標的者，債權人得請求依法定利
    率計算之遲延利息；但約定利率較高者，仍從其約定利率；
    應付利息之債務，其利率未經約定，亦無法律可據者，週年
    利率為5%，分別為民法第229條第2項、第233條第1項及第
    203條所明定。從而原告本於債務不履行及不完全給付之法
    律關係，請求被告各賠償695,749元及自起訴狀繕本送達被
    告翌日即100年2月25日起至清償日止，按年息5%計算之法定
    遲延利息，為有理由，應予准許。
五、原告陳明願供擔保准予假執行，核無不合，爰酌定相當之擔
    保金准許之。
六、結論：本件原告之訴為有理由，依民事訴訟法第385條第1項
    前段、第78條、第390條第2項，判決如主文。
中    華    民    國    100    年    9    月    19    日
                  民事第三庭    法  官  高英賓
正本係照原本作成。
如對本判決上訴，須於判決送達後20日內向本院提出上訴狀。如
委任律師提起上訴者，應一併繳納上訴審裁判費。
中    華    民    國    100    年    9    月    19    日
                                書記官  廖碩薇
附表(一)
┌──┬───┬────┬─────────────┬─────┬────┐
│編號│買受人│購買日期│      購  買  標  的      │ 買賣價金 │請求賠償│
│    │      │        │                          │(新臺幣元)│金額(新 │
│    │      │        │                          │          │臺幣元) │
├──┼───┼────┼─────────────┼─────┼────┤
│  │陳皇村│94.8.7  │臺中市○○區○○段941-1地 │4.700.000 │695,749 │
│    │      │        │號土地及1290建號房屋      │          │        │
├──┼───┼────┼─────────────┼─────┼────┤
│  │林擇偉│94.3.18 │同段第941-5、941-6地號土地│9.300.000 │同上    │
│    │      │        │及1294建號房屋            │          │        │
├──┼───┼────┼─────────────┼─────┼────┤
│  │劉鳳姿│96.6.22 │同地段952-15、952-31、952-│5,100,000 │同上    │
│    │      │        │73地號土地及1364建號房屋  │          │        │
├──┼───┼────┼─────────────┼─────┼────┤
│  │江素芬│96.6.4  │同地段958-3、958-8地號土地│4,880,000 │同上    │
│    │      │        │及1408建號房屋            │          │        │
├──┼───┼────┼─────────────┼─────┼────┤
│  │李明德│94.10.25│同地段958-19地號土地及1422│4,680,000 │同上    │
│    │      │        │建號房屋                  │          │        │
├──┼───┼────┼─────────────┼─────┼────┤
│  │李惟德│97.2.4  │同地段941-31、941-34、941-│3,980,000 │同上    │
│    │      │        │39地號土地及1315建號房屋  │          │        │
├──┼───┼────┼─────────────┼─────┼────┤
│  │汪西陵│94.6.4  │同地段958-1、958-8地號土地│4,500,000 │同上    │
│    │      │        │及1406建號房屋            │          │        │
└──┴───┴────┴─────────────┴─────┴────┘